臺灣高等法院刑事判決
110年度上訴字第3316號
上  訴  人  
即  被  告  胡光富
上列上訴人因詐欺等案件，不服臺灣臺北地方法院110年度審訴
字第770號，中華民國110年9月23日第一審判決（起訴案號：臺
灣臺北地方檢察署110年度偵字第4089號），提起上訴，本院判
決如下：
    主  文
上訴駁回。               
    事實及理由
一、經本院審理結果，認第一審以上訴人即被告胡光富犯刑法第
    216條、第211條行使偽造公文書罪、同法第339條之4第1項
    第1款、第2款之三人以上共同冒用政府機關及公務員名義詐
    欺取財罪及洗錢防制法第14條第1項之一般洗錢罪，從一重
    之三人以上共同冒用政府機關及公務員名義詐欺取財罪處斷
    ，判處有期徒刑1年8月，並就偽造之公印文、印文及扣案供
    犯罪所用之手機（含SIM卡）諭知沒收；未扣案之犯罪所得
    諭知沒收及諭知於全部或一部不能沒收或不宜執行沒收時，
    追徵其價額。核原判決認事用法、量刑及沒收均無不當，應
    予維持，並引用第一審判決書記載之事實、證據及理由（如
    附件）。
二、被告上訴意旨略以：被告於原審已坦承犯行，且於原審判決
    後已與告訴人莊斐喬達成和解，原判決量刑過重，請求從輕
    量刑並給予緩刑云云。
三、按量刑輕重，屬法院得依職權自由裁量之事項，苟其量刑已
    以行為人之責任為基礎，並斟酌刑法第57條各款所列情狀，
    在法定刑度內，酌量科刑，無偏執一端，致明顯失出失入情
    形，自不得指為不當或違法（最高法院103年度台上字第291
    號、第331號判決意旨參照）；且在同一犯罪事實與情節，
    如別無其他加重或減輕之原因，下級審量定之刑，亦無過重
    或失輕之不當情形，則上級審法院對下級審法院之職權行使
    ，原則上應予尊重（最高法院85年度台上字第2446號判決意
    旨參照）。經查原審已斟酌：被告正值青壯，不思循正當管
    道獲取財物，竟參與詐欺集團行騙，利用一般民眾欠缺法律
    專業知識，對於檢警機關組織分工與案件進行流程未盡熟稔
    ，及信賴公務員執行職務之公權力，而共同以冒用公務員名
    義之方式，遂行其等詐欺取財犯行，斲傷民眾對警察機關職
    務執行之信賴，嚴重破壞國家機關公權力行使之威信，加深
    告訴人及民眾對社會之不信任感，應予嚴懲。另考量被告犯
    後坦承犯行之態度、犯罪動機、目的、手段、所生損害、參
    與程度及角色分工，暨其自述高中畢業之智識教育程度、目
    前賣鹹水雞，月收入約新臺幣3萬元，無需撫養他人之生活
    及家庭經濟狀況等刑法第57條各款所列情狀為被告量刑之基
    礎而為量刑。故被告上訴意旨所述情狀原審均已審酌，並無
    濫用量刑權限，亦無判決理由不備，或其他輕重相差懸殊等
    量刑有所失出或失入之違法或失當之處。至被告雖稱其與告
    訴人已達成和解，但告訴人具狀陳稱被告於和解後，第一期
    款即未依約給付，有刑事陳報狀附卷可稽（本院卷第59頁）
    ，並有本院公務電話紀錄在卷可佐（本院卷第61頁），故本
    案迄辯論終結時，被告仍未見履行和解內容而有量刑基礎改
    變之情事。是被告上訴意旨認原審量刑過重，指摘原判決不
    當，係對原判決就刑之量定已詳予說明審酌之事項，再為爭
    執，為無理由。另查被告因詐欺等案件，經臺灣士林地方法
    院以110年度審訴字第345號判決判處有期徒刑1年2月，又經
    本院以110上訴字第2520號判決改判有期徒刑1年2月，有卷
    附本院被告前案紀錄表及本院上開判決附卷可稽，是被告所
    為本案犯行自不宜宣告緩刑，被告上訴請求宣告緩刑，亦無
    理由。綜上所述，被告之上訴為無理由，應予駁回。
四、被告經合法傳喚，無正當理由不到庭，爰不待其陳述逕行判
    決。
據上論斷，應依刑事訴訟法第373條、第368條、第371條，判決
如主文。
本案經檢察官顏伯融提起公訴，檢察官林安紜到庭執行職務。
中　　華　　民　　國　　110 　年　　12　　月　　28　　日
     　　　　　　 刑事第十六庭  審判長法　官  葉騰瑞
                                      法　官  古瑞君
                                      法　官  廖紋妤
以上正本證明與原本無異。
如不服本判決，應於收受送達後20日內向本院提出上訴書狀，其
未敘述上訴之理由者並得於提起上訴後20日內向本院補提理由書
（均須按他造當事人之人數附繕本）「切勿逕送上級法院」。
                                      書記官  江珮菱
中　　華　　民　　國　　110 　年　　12　　月　　28　　日

附件：
臺灣臺北地方法院刑事判決
110年度審訴字第770號
公　訴　人　臺灣臺北地方檢察署檢察官
被　　　告　胡光富　
上列被告因詐欺等案件，經檢察官提起公訴(110年度偵字第4089
號)，被告於本院準備程序進行中，就被訴事實為有罪之陳述，
經本院告知簡式審判程序意旨，並聽取公訴人、被告之意見後，
本院合議庭裁定由受命法官獨任依簡式審判程序審理，判決如下
：
    主      文
胡光富犯三人以上共同冒用政府機關及公務員名義詐欺取財罪，
處有期徒刑壹年捌月。
偽造如附表編號1、2所示文件上之「臺灣高雄地方法院檢察署印
」公印文貳枚、「檢察官吳文正」印文貳枚及「書記官康敏郎」
印文貳枚，均沒收。扣案之IPHONE6S行動電話壹支（含門號○○○○
○○○○○○號SIM卡壹張）沒收。未扣案之犯罪所得新臺幣壹拾陸萬
參仟捌佰元沒收，於全部或一部不能沒收或不宜執行沒收時，追
徵其價額。
    事      實
一、胡光富知悉LINE暱稱「諾」（CARIT暱稱「天天和和」）之
    陳彥皓、LINE暱稱「智」（CARIT暱稱「北極光」）之陳智
    輝(另經臺灣臺北地方檢察署【下稱臺北地檢署】提起公訴
　　，由本院審理中)等人與所屬成年集團成員間，係組成詐欺
    集團，採以三人以上分工模式，詐騙手法包括行使偽造公文
    書、以政府機關及公務員名義為之，且以詐得贓款交付上手
    轉交集團核心成員之方式，掩飾詐騙所得本質及實際去向，
    製造金流斷點，因貪圖可從中分取不法利益，而於民國109
    年12月間加入，擔任與被害人面交詐騙款項之車手工作。胡
    光富、陳彥皓與其等所屬詐欺集團成員共同意圖為自己不法
    之所有，基於三人以上冒用政府機關及公務員名義詐欺取財
　　、行使偽造公文書、掩飾隱匿特定犯罪所得之來源及去向之
    洗錢之犯意聯絡，先由詐欺集團成員分別於109年12月28日
    及同年月29日，冒稱係「臺灣高雄地方法院檢察署檢察官」
    致電莊斐喬，並以莊斐喬及其父親莊雅州涉及洗錢案件，向
    莊斐喬施詐，莊斐喬陷於錯誤，而依指示分別於109年12月2
    8日陸續提領新臺幣(下同)117萬元、89萬元、89萬元、89萬
    元(共384萬元)、於同年月29日陸續提領81萬元、81萬元(共
    162萬元)，同時該詐欺集團指示胡光富先至不詳便利商店，
    以ibon收取詐欺集團成員所傳如附表編號1、2所示「高雄地
    檢署公證部收據」偽造公文書各1紙，再前往臺北市○○區○○○
    路0段000號前之面交地點，分別於109年12月28日15時29分
    及同年月29日11時2分，向莊斐喬出示並交付前開「高雄地
    檢署公證部收據」而行使之，莊斐喬因而交付384萬元、162
    萬元之現金予胡光富，足以生損害於莊斐喬及臺灣高雄地方
    檢察署所屬人員管理及文書製作之正確性。嗣胡光富收取前
    開之現金，旋即搭車至新竹縣某處交付予陳彥皓，以此迂迴
    層轉之方式掩飾特定犯罪所得之本質、來源及去向，確保詐
    欺集團取得詐騙款項，並取得約3%之報酬。
二、案經莊斐喬訴由臺北市政府警察局大安分局報請臺北地檢署
　　檢察官偵查起訴。
    理      由
一、本件被告胡光富所犯為死刑、無期徒刑、最輕本刑為3年以
    上有期徒刑以外之罪，且非高等法院管轄第一審案件，於本
    院行準備程序時，被告就被訴事實為有罪之陳述，經告知簡
    式審判程序之旨，並聽取檢察官及被告意見後，本院認為適
    宜進行簡式審判程序，而經合議庭裁定改行簡式審判程序審
    理，核先敘明。又依刑事訴訟法第159條第2項、第273條之2
    規定，簡式審判程序之證據調查，不受同法第159條第1項、
    第161條之2、第161條之3、第163條之1及第164條至第170條
    規定之限制。　　
二、前揭犯罪事實，業據被告於警詢、偵訊、本院準備程序及審
    理時坦承不諱（見臺北地檢署110年度偵字第4089號卷【下
    稱偵查卷】第13-19頁、第21-25頁、第143-148頁、第155-1
    56頁，本院卷第73-77頁、第123-128頁），復據證人即告訴
    人莊斐喬警詢指述（見偵查卷第27-31頁、第33-35頁、第37
    -44頁）詳實，復有109年12月28日及同年月29日監視器影像
    畫面擷圖38張（見偵查卷第67-79頁）、特徵比對照片4張（
    見偵查卷第81頁）、現場蒐證照片2張（見偵查卷第83頁
　　）、偽造之109年12月28日「高雄地檢署公證部收據」及109
    年12月29日「高雄地檢署公證部收據」各1紙（見偵查卷第1
    27、129頁）、被告與陳彥皓之LINE對話翻拍照片10張、被
    告與陳彥皓之CARIT對話翻拍照片2張（見偵查卷第85-89頁
　　）、被告與陳彥皓之CARIT對話翻拍照片2張、「北極光」於
    CARIT個人資料頁面翻拍照片1張(見偵查卷第91頁)、「智」
    於LINE搜尋好友頁面翻拍照片1張、「智」於LINE好友大頭
    照翻拍照片1張、被告與陳智輝之LINE對話翻拍照片20張(見
    偵查卷第91-103頁)、扣案手機通聯翻拍照片5張（見偵查卷
    第105-107頁）、內政部警政署刑事警察局110年3月31日刑
    紋字第1100020282號鑑定書（見偵查卷第201-215頁）、臺
    北市政府警察局大安分局110年8月9日北市警安分刑字第110
　　3017682號函暨所附指紋採證照片（見本院卷第87-113頁）
    等件在卷可參，並有扣案IPHONE6S行動電話1支（含門號000
　　0000000號SIM卡1張）可佐，足證被告之任意性自白核與事
    實相符，堪以採信。綜上，本件事證明確，被告犯行足堪認
    定，應依法論科。
三、論罪科刑
(一)公文書係指公務員職務上製作之文書，刑法第10條第3項定
    有明文。又刑法上偽造文書罪，係著重於保護公共信用之法
    益，即使該偽造文書所載名義製作人實無其人，而社會上一
    般人仍有誤信其為真正文書之危險，仍難阻卻犯罪之成立。
    是無論該文書上有無使用「公印」或由公務員於其上署名，
    若由形式上觀察，文書之製作人為公務員，且文書之內容係
    就公務員職務上之事項所製作，即令該偽造之公文書上所載
    製作名義機關不存在，或該文書所載之內容並非該管公務員
    職務上所管轄，然社會上一般人既無法辨識而仍有誤信為真
    正之危險時，仍難謂非公文書（最高法院107年度台上字第3
    559號判決意旨參照）。查本案詐欺集團交付告訴人莊斐喬
    附表編號1、2所示之「高雄地檢署公證部收據」，由形式上
    觀之，係以「臺灣高雄地方法院檢察署」之名義製作，且其
    上載有檢察官及書記官姓名、案號等文字，已表明為檢察機
    關所出具，顯有表彰該公署公務員本於職務而製作之意，縱
    與機關真實全名未盡相符，然仍足使非熟知司法機關組織內
    部運作情形之一般人誤信其為真正，依前開說明，性質上即
    屬偽造之公文書。
(二)刑法所謂公印，係指公署或公務員職務上所使用之印信；所
    謂公印或公印文，係專指表示公署或公務員資格之印信，即
    俗稱大印與小官印及其印文。公印之形式凡符合印信條例規
    定之要件而製頒，無論為印、關防、職章、圖記，如足以表
    示其為公務主體之同一性者，均屬之。而不符印信條例規定
    或不足以表示公署或公務員之資格之印文，如機關長官之簽
    名章僅屬於代替簽名用之普通印章，即不得謂之公印。刑法
    第218 條第1 項所謂偽造公印，係屬偽造表示公署或公務員
    資格之印信而言，其形式如何，則非所問。是以，該條規範
    目的既在保護公務機關之信用性，凡客觀上足以使社會上一
    般人誤信為公務機關之印信者，不論公務機關之全銜是否正
    確而無缺漏，應認仍屬本法第218條第1項所規範之偽造公印
    文，始符立法目的（最高法院107年度台上字第3559號判決
    意旨參照）。又如僅足為機關內部一部之識別，不足以表示
    公署或公務員之資格者，則屬普通印章，不得謂之公印（最
    高法院103年台上字第3701號判決意旨參照）。查本案詐欺
    集團交付告訴人之「高雄地檢署公證部收據」等文件上所蓋
    用之「臺灣高雄地方法院檢察署印」，乃用以表明公署主體
    之印文，雖有部分與我國公務機關全銜未盡相符，惟客觀上
    仍足使一般人誤認為係公務機關之印信，即應認屬偽造公印
    文。又前開文書上「檢察官吳文正」、「書記官康敏郎」之
    印文，由形式上觀察，僅屬機關內部職員代替簽名之職章所
    作成之印文，顯非依印信條例所規定製頒之印章所蓋用，則
    僅屬偽造普通印文。
(三)又按洗錢防制法於105年12月28日修正公布，並於106年6月2
    8日生效施行（下稱新法），新法第14條第1項之一般洗錢罪
    ，祇須有第2條各款所示行為之一，而以第3條規定之特定犯
    罪作為聯結即為已足。另過去實務認為，行為人對犯特定犯
    罪所得之財物或利益作直接使用或消費之處分行為，或僅將
    自己犯罪所得財物交予其他共同正犯，祇屬犯罪後處分贓物
    之行為，非本條例所規範之洗錢行為，惟依新法規定，倘行
    為人意圖掩飾或隱匿特定犯罪所得來源，而將特定犯罪所得
    直接消費處分，甚或交予其他共同正犯予以隱匿，或由共同
    正犯以虛假交易外觀掩飾不法金流移動，即難認僅單純犯罪
    後處分贓物之行為，應仍構成新法第2條第1或2款之洗錢行
    為(最高法院108年度台上字第2057號、第2425號、第2402號
    判決意旨參照)。查本案詐欺集團成員陳彥皓招攬被告加入
    詐欺集團，由被告持假公文前往向告訴人面交取款，復交由
    陳彥皓轉手與所屬詐欺集團成員，此層層轉手交付上游核心
    詐欺集團成員，其作用在於將取得贓款，透過處置或分層化
    ，客觀上切斷詐騙所得金流之去向，阻撓國家對詐欺犯罪所
    得之追查，被告知悉所屬詐欺集團意欲藉此切斷金流去向仍
    配合為之，主觀上亦具有掩飾、隱匿該財產與犯罪之關聯性
    ，以逃避國家追訴、處罰之犯意聯絡，其所為自屬洗錢防制
    法第2條第1、2款所稱之洗錢行為甚明，應依同法第14條之
    規定論處。
(四)核被告所為，係犯刑法第216條、第211條行使偽造公文書罪
　　、同法第339條之4第1項第1款、第2款之三人以上共同冒用
    政府機關及公務員名義詐欺取財罪，及洗錢防制法第14條第
    1項之一般洗錢罪。被告及所屬詐騙集團成員於不詳時、地
    偽造公印文之行為，係偽造公文書之階段行為，而此偽造公
    文書之低度行為，復為行使偽造公文書之高度行為所吸收，
    均不另論罪。起訴書雖漏未論及洗錢防制法第14條洗錢罪，
    但因此部分事實與檢察官起訴之加重詐欺取財罪、行使偽造
    公文書罪間犯罪事實具有想像競合犯之裁判上一罪關係，為
    起訴效力所及，且經本院當庭告知當事人另涉犯此部分犯罪
　　，已保障被告防禦權（見本院卷第74頁、第123-124頁），
    自得一併審究，附此敘明。
(五)被告於109年12月28日、29日先後面交收款之行為，認係基
    於取得同一被害人所交付被騙款項之單一目的所為之行為，
    係在密切接近之時間、地點實行，侵害同一法益，所為各該
    行為之獨立性極為薄弱，依一般社會健全觀念，難以強行分
    開，在刑法評價上，視為數個舉動之接續實行，合為包括之
    一行為予以評價，較為合理，故應認是接續犯，而論以包括
    一罪。
(六)被告與陳彥皓、陳智輝及其等所屬詐欺集團成員間，就上開
    犯行，有犯意聯絡及行為分擔，應論以共同正犯。
(七)被告及所屬詐欺集團成員所犯行使偽造公文書、加重詐欺、
    洗錢等罪間，有局部同一之情形，應認係以一行為同時觸犯
    數罪，屬異種想像競合犯，依刑法第55條前段規定，應從一
    法定刑較重之三人以上共同冒用政府機關及公務員名義詐欺
    取財罪處斷。
(八)爰審酌被告正值青壯，不思循正當管道獲取財物，竟參與詐
    欺集團行騙，利用一般民眾欠缺法律專業知識，對於檢警機
    關組織分工與案件進行流程未盡熟稔，及信賴公務員執行職
    務之公權力，而共同以冒用公務員名義之方式，遂行其等詐
    欺取財犯行，斲傷民眾對警察機關職務執行之信賴，嚴重破
    壞國家機關公權力行使之威信，加深告訴人及民眾對社會之
    不信任感，應予嚴懲，另考量被告犯後坦承犯行之態度、犯
    罪動機、目的、手段、所生損害、參與程度及角色分工，暨
    其自述高中畢業之智識教育程度、目前賣鹹水雞，月收入約
    3萬元，無需撫養他人之生活及家庭經濟狀況等一切情狀，
    量處如主文所示之刑，以示懲儆。
四、沒收
(一)偽造之公文書及印文部分：
　1.印章、印文或署押，不問屬於犯人與否，沒收之，刑法第21
　　9條定有明文。刑法第219條之規定，係採義務沒收主義，且
    係絕對義務沒收，凡偽造之印文或署押，不論是否屬於犯人
    所有，亦不論有無搜獲扣案，除能證明已經毀滅者外，所偽
    造之印章、印文或署押，均應依法宣告沒收（最高法院94年
    度台上字第3518號判決意旨參照）。
　2.查被告及所屬詐騙集團成員於附表編號1、2所示文件上偽造
    之「臺灣高雄地方法院檢察署印」公印文共2枚、偽造之「
    檢察官吳文正」印文共2枚、偽造之「書記官康敏郎」印文
    共2枚，依刑法第219條規定，不問屬於犯人與否，沒收之。
    至附表編號1、2所示偽造之公文書2紙，雖為被告及所屬詐
    欺集團用以犯本案所用之物，然已交付告訴人莊斐喬，非屬
    被告及共犯所有，不予宣告沒收。又上開偽造之公文書2紙
    ，均係本案詐欺集團命被告前往便利超商接收傳真而得
　　，以現今電腦影像科技進展，偽造印文非均須先偽造印章，
    亦可利用影印或描繪等電腦套印、製作之方式偽造印文，在
    無證據證明另有偽造之印章存在之情形下，本院就印章部分
    不另諭知沒收，併予敘明。
(二)犯罪所得：
　1.次按犯罪所得屬於犯罪行為人者，沒收之，於全部或一部不
    能沒收或不宜執行沒收時，追徵其價額，刑法第38條之1第1
    項前段、第3項定有明文。另共同犯罪行為人之組織分工及
    不法所得，未必相同，彼此間犯罪所得之分配懸殊，其分配
    較少甚或未受分配之人，如仍應就全部犯罪所得負連帶沒收
    之責，超過其個人所得之剝奪，無異代替其他犯罪參與者承
    擔刑罰，顯失公平，因共犯連帶沒收與罪刑相當原則相齟齬
　　，故共同犯罪，所得之物之沒收，應就各人分得之數為之，
    亦即沒收或追徵應就各人所實際分得者為之（最高法院104
    年第13次及第14次刑庭會議決議(一)意旨參照）。又犯罪所
    得及追徵之範圍與價額，認定顯有困難時，得以估算認定之
　　，刑法第38條之2第1項亦有明文。
　2.查本案被告於警詢、偵訊時供稱:陳彥皓跟我說當跟客戶碰
    面的面交車手是得手金額的3%，收錢的是得手金額的1%，酬
    勞都是陳彥皓從得手金額內直接抽錢出來給我；收水錢拿到
    之後就給陳彥皓，我不知道他後來把錢拿給誰，他不會講，
    他只有給我酬勞1%，和告訴人莊斐喬109年12月28、29日面
    交報酬為每次3%，因為有碰到被害人所以比較高等語（見偵
    查卷第16頁、第145頁），是被告就本案之犯罪所得共計163
    ,800元【計算式：（384萬元+162萬元）*3%=16萬3,800元】
    ，應依前開規定宣告沒收，並於全部或一部不能沒收或不宜
    執行沒收時，追徵其價額。
(三)供犯罪所用之物：
　1.再按供犯罪所用、犯罪預備之物或犯罪所生之物，屬於犯罪
    行為人者，得沒收之，刑法第38條第2項定有明文。
　2.查扣案IPHONE廠牌、型號6S之手機1支（IMEI:000000000000
　　000，含門號0000000000號SIM卡1張），為被告所有，且為
    其與詐欺集團成員聯繫詐欺取款事宜之用等情，業據被告於
    警詢時、本院審理時供述綦詳（見偵查卷第17頁，本院卷第
    125頁、第127頁），核屬被告所有供犯罪所用之物，應依刑
    法第38條第2項前段之規定宣告沒收。
五、據上論斷，應依刑事訴訟法第273條之1、第299條第1項前段
    ，洗錢防制法第14條第1項，刑法第11條、第28條、第211條
    、第216條、第339條之4第1項第1款、第2款、第55條、第38
    條第2項、第38條之1第1項前段、第3項、第219條，刑法施
    行法第1條之1第1項，判決如主文。
六、如不服本件判決，得自收受送達之翌日起20日內，向本院提
    起上訴。　
本案經檢察官顏伯融提起公訴，經檢察官王巧玲、吳春麗到庭執
行職務。　　
中　　華　　民　　國　　110 　年　　9 　　月　　23　　日
　　　　　　　　　刑事第二十二庭法　官  廖棣儀　
上正本證明與原本無異。 
如不服本判決應於收受送達後20日內向本院提出上訴書狀，並應
敘述具體理由；其未敘述上訴理由者，應於上訴期間屆滿後20日
內向本院補提理由書（均須按他造當事人之人數附繕本）「切勿
逕送上級法院」。告訴人或被害人如對於本判決不服者，應具備
理由請求檢察官上訴，其上訴期間之計算係以檢察官收受判決正
本之日期為準。 因疫情而遲誤不變期間，得向法院聲請回復原
狀。
                                書記官  林志忠 
中　　華　　民　　國　　110 　年　　9 　　月　　23　　日
附錄本案所犯法條全文：
刑法第339條之4
犯第339條詐欺罪而有下列情形之一者，處1年以上7年以下有期
徒刑，得併科1百萬元以下罰金：
一、冒用政府機關或公務員名義犯之。
二、三人以上共同犯之。
三、以廣播電視、電子通訊、網際網路或其他媒體等傳播工具，
    對公眾散布而犯之。
前項之未遂犯罰之。
洗錢防制法第2條
本法所稱洗錢，指下列行為：
一、意圖掩飾或隱匿特定犯罪所得來源，或使他人逃避刑事追訴
    ，而移轉或變更特定犯罪所得。
二、掩飾或隱匿特定犯罪所得之本質、來源、去向、所在、所有
    權、處分權或其他權益者。
三、收受、持有或使用他人之特定犯罪所得。
洗錢防制法第14條
有第二條各款所列洗錢行為者，處7 年以下有期徒刑，併科新臺
幣5 百萬元以下罰金。
前項之未遂犯罰之。
前二項情形，不得科以超過其特定犯罪所定最重本刑之刑。
附表:(被告胡光富交予告訴人莊斐喬之文件)
編號 物品名稱及數量 備註 1 名稱為「高雄地檢署公證部收據」之文件1紙，其上偽造之「臺灣高雄地方法院檢察署印」公印文1枚、「檢察官吳文正」印文1枚、「書記官康敏郎」印文1枚 偵查卷第127頁 2 名稱為「高雄地檢署公證部收據」之文件1紙，其上偽造之「臺灣高雄地方法院檢察署印」公印文1枚、「檢察官吳文正」印文1枚、「書記官康敏郎」印文1枚 偵查卷第129頁